



This is the file for the South Saami verb inflection and derivation.

# Verbal inflection sublexica

Table of content for this file:

* The auxiliaries
    - The negative verb
    - Other auxiliaries
* Odd-syllable verbs
    - Inflection common to all odd verbs
* Even-syllable verbs
    - Nominal derivation sublexica
* Verbal affixes
    - Finite forms
    - Even
        - Present
        - Imperative
        - Present
    - Odd
        - Present
        - Past
        - Imperative
    - Common even-odd
        - Present
        - Past


# The auxiliaries

First we just list the auxiliaries and their inflection.

 * **LEXICON LEA  ** the copula


     - **LEXICON LEA-PRES  **


     - **LEXICON LEA-PRET **

     - **LEXICON LEA-IMP **




## The negative verb

 * **LEXICON NEG  **











     - **LEXICON OLLE  **


     - **LEXICON NEGIMP  **


     - **LEXICON IJ-PRES  **







## Other auxiliaries

 * **LEXICON EDTJEDH  **



     - **LEXICON ED-PRES  **



     - **LEXICON ED-PRET **

     - **LEXICON ED-IMP **




# Odd-syllable verbs

Odd syllable verbs differ in Prt Sg3.
This form is treated separately, and
the rest of the paradigm is conflated.


 * **LEXICON TJOEVERIDH_IV  **





 * **LEXICON GOLTELIDH_TV  **

 * **LEXICON AALHTEDIDH_TV  **

 * **LEXICON GOLTELIDH_IV  **


 * **LEXICON GOLTELIDH   **, odd-syll with -adte- as Der2




 * **LEXICON BALVEDIDH  **





 * **LEXICON RIHPESIDH   **,  -nidh and -sidh

 * **LEXICON AAJVESTIDH_TV     **, for stems ending -t-: dåajvoeht-, odd-syll with -alle- as Der2 and passive -sovvedh

 * **LEXICON DÅAJVOEHTIDH_TV  **



 * **LEXICON DÅAJVOEHTIDH_IV  **


 * **LEXICON DÅAJVOEHTIDH    ** for stems ending -t-: dåajvoeht-, odd-syll with -alle- as Der2



## Inflection common to all odd verbs

 * **LEXICON COMMON-ODD   **

* Finite forms

* Infinite forms



* Derivations



# Even-syllable verbs

 * **LEXICON MAEHTEDH_TV  **


 * **LEXICON BÅETEDH_TV  **

 * **LEXICON BÅETEDH_TV_ePRET  **

 * **LEXICON BÅETEDH_IV  **

 * **LEXICON BÅETEDH_IV_ePRET  **


 * **LEXICON BÅETEDH   ** row A - Group I



 * **LEXICON BÅETEDH_NOTVGEN   ** row A - Group Ixxf


 * **LEXICON SEVTEDH   ** row A - Group I  IMPERSONALS!




 * **LEXICON ÅEREDH   ** row A - Group I   Hasselbrink: "öörim."- (Thomassen) Qvigstad: "vöörtim" 




 * **LEXICON ÅEREDH_TV   ** row A - Group I   NO -øø-UMLAUT!!!!





 * **LEXICON TJEARODH_TV  **


 * **LEXICON TJEARODH_IV  **


 * **LEXICON TJEARODH   ** row C - Group II




 * **LEXICON ABRODH   ** row C - Group II


 * **LEXICON TSEAHKODH_TV  **

 * **LEXICON TSEAHKODH_IV  **


 * **LEXICON TSEAHKODH   ** row C - Group II    these have (lexicalized) diminutives on -estit, and passives on -algidh


 * **LEXICON GUARKEDH_TV  **

 * **LEXICON GUARKEDH_IV  **


 * **LEXICON GUARKEDH   ** row B - Group III

Fått tilbakemelding på denne om at "jarkah" er +Ind+Prs+Sg2, og "Jarkh!" er +Imprt. Har forelöpig satt denne inn som Err/Orth


 * **LEXICON SIJHTEDH_TV   **



 * **LEXICON TJOEHPEDH_TV  **

 * **LEXICON GALKEDH_IV  **



 * **LEXICON TJOEHPEDH_IV  **


 * **LEXICON TJOEHPEDH   ** row D - Group IV


 * **LEXICON TJOEHPEDH_NOTVGEN  **


 * **LEXICON GALKEDH_CONT   ** row D - Group IV




 * **LEXICON BIEGKEDH   ** row D - Group IV !impersonals

 * **LEXICON BÅÅHKEDH_TV  **

 * **LEXICON SÅÅJHTEDH_IV  **



 * **LEXICON BÅÅHKEDH_IV  **


 * **LEXICON BÅÅHKEDH   ** row E - Group V

 * **LEXICON SÅÅJHTEDH_CONT   ** row E - Group V

 * **LEXICON VÅÅJNEDH  **



 * **LEXICON GÖÖLEDH_TV  **


 * **LEXICON GÖÖLEDH_IV  **


 * **LEXICON GÖÖLEDH   ** row F - Group VI


 * **LEXICON BÖÖVTEDH   ** row F - Group VI


 * **LEXICON EEREDH_TV  **

 * **LEXICON EEREDH_IV  **




 * **LEXICON ÅARAJEHTEDH_TV  **


 * **LEXICON ÅARAJEHTEDH_IV  **


 * **LEXICON ÅARAJEHTEDH   ** row A - Group I

 * **LEXICON BUARADEHTEDH  **


 * **LEXICON GOEGKERDADTEDH_TV  **

 * **LEXICON GOEGKERDADTEDH_IV  **


 * **LEXICON GOEGKERDADTEDH   ** row D - Group IV

 * **LEXICON OBREDADTEDH  **

 * **LEXICON GÅETEDH_TV  **

 * **LEXICON GÅETEDH_IV  **


 * **LEXICON GÅETEDH   ** from Der/InchL

 * **LEXICON STIEHPEGÅETEDH  **


 * **LEXICON AHTJE_TV  **

 * **LEXICON AHTJE_IV  **

 * **LEXICON OBRIJAHTJEDH  **


 * **LEXICON AHTJE   ** row D - Group IV

 * **LEXICON SOVVEDH **row D - Group IV

 * **LEXICON IV_PASSIVE_L  ** - Passive of intransitive verbs => impersonate verbs, like "dïjvelduvvieh" = "(de sakene) ble diskutert", from "dïjveldidh" = "diskutere" (IV), only used in 3rd person Sg and Pl.



Infinite forms
--------------
                 +V+IV+Act:%>eme       FINAL1        ;
              +V+IV+PrsPrc:%>ije       FINAL1        ;
              +V+IV+PrsPrc:%>ijes      FINAL1        ;
Derivations
-----------


 * **LEXICON LGIDH  **









Nominal derivation sublexica




 * **LEXICON LAAHKOEH_ODD  **

     - **LEXICON LAAHKOEH_ÅBPOE  **


     - **LEXICON LAAHKOEH_OMMES   **



 * **LEXICON IGENSUFF   **


# Verbal affixes

## Finite forms

### Even

### Present

 * **LEXICON V-I-PRS-SG   ** Merge with V-EVEN-PRS if nothing special here.

 * **LEXICON V-II-PRS-SG   **

 * **LEXICON V-III-PRS-SG   **

 * **LEXICON VSUF-V-EVEN-PRS   **

 * **LEXICON VSUF-V-EVEN-PRS-DUPL   **



 * **LEXICON VSUF-EVEN-PRS-DUPL   **









 * **LEXICON VSUF-VI-EVEN-PRS   **


### Imperative

 * **LEXICON VSUF-EVEN-IMP   **



 * **LEXICON VSUF-II-EVEN-IMP  **



 * **LEXICON VSUF-III-EVEN-IMP  **
### Present




 * **LEXICON V-IV-EVEN-PRS  **






Ulikestavelsesverb - ODD

### Present

 * **LEXICON VSUF-ODD-PRS  **

     - **LEXICON V-ODD-PRS-SG  **

     - **LEXICON V-ODD-PRS-DUPL  **

     - **LEXICON ODD_PRS_NON_DU3  **

     - **LEXICON ODD_PRS_DU3  **


### Past

 * **LEXICON VSUF-ODD-PRT  **

### Imperative

 * **LEXICON VSUF-ODD-IMP   **




## Common even-odd


### Present

 * **LEXICON V-PRS-SG-12   ** Kutt denne viss ikkje ref til

 * **LEXICON V-PRS-SG-1  **

 * **LEXICON V-PRS-SG-2  **

 * **LEXICON V-PRS-SG-3  **


### Past

 * **LEXICON VSUF-PRT  **



 * **LEXICON VSUF-PRT-SG-12  **

 * **LEXICON VSUF-PRT-SG-3  **


 * **LEXICON VSUF-PRT-DUPL  **













LEXICON V-EVEN-PRS
  V-PRS-SG-12 ;
  V-PRS-SG-3 ;
   V-EVEN-PRS-DUPL ;




